臺灣臺中地方法院民事裁定          
                                  111年度司家聲字第28號
聲  請  人  方子珵  
送達代收人  黃勃叡律師                      
相  對  人  李信正  
            方國榮  
            方美珍  
            李琴    


            李世龍  

            李秀美  
            李美珠  
            李美華  
            黃蕭市  
            黃伙明  
            黃建利  

            陳志毓  
            陳冠文  
            陳冠霖  
            黃惠珠  
            黃許未  
            黃信隆  
            黃常鑫  
            黃三郎  

            黃朝平  
            李郁芙  
            黃翠娟  
            李美英  
            李宜潔  
            李韋霆  
            李冠鋐  
兼  前二人
法定代理人  黃國香  
相  對  人  張瑞芳  
            張坤永  
            張秀珍  
            張秀枝  

            張鈺靜即張辰湘

            張秀雯  
            張俊一  
上列當事人間請求分割遺產事件，聲請人聲請確定訴訟費用額，
本院裁定如下：
      主   文
一、相對人方國榮、方美珍應分別給付聲請人之訴訟費用額確定
    為新臺幣貳仟柒佰壹拾柒元，及自本裁定送達之翌日起至清
    償日止，加給按週年利率百分之五計算之利息。
二、相對人李信正、李美英應分別給付聲請人之訴訟費用額確定
    為新臺幣壹佰貳拾陸元，及自本裁定送達之翌日起至清償日
    止，加給按週年利率百分之五計算之利息。
三、相對人李琴應給付聲請人之訴訟費用額確定為新臺幣柒佰伍
    拾捌元，及自本裁定送達之翌日起至清償日止，加給按週年
    利率百分之五計算之利息。
四、相對人李世龍、李秀美、李美珠、李美華應分別給付聲請人
    之訴訟費用額確定為新臺幣壹佰伍拾貳元，及自本裁定送達
    之翌日起至清償日止，加給按週年利率百分之五計算之利息
    。
五、相對人黃蕭市、黃伙明、黃建利、黃惠珠應分別給付聲請人
    之訴訟費用額確定為新臺幣壹拾壹元，及自本裁定送達之翌
    日起至清償日止，加給按週年利率百分之五計算之利息。
六、相對人陳志毓、陳冠文、陳冠霖應分別給付聲請人之訴訟費
    用額確定為新臺幣肆元，及自本裁定送達之翌日起至清償日
    止，加給按週年利率百分之五計算之利息。
七、相對人黃許未、黃信隆、黃常鑫、黃三郎、張瑞芳、張坤永
    、張秀珍、張秀枝應分別給付聲請人之訴訟費用額確定為新
    臺幣壹拾肆元，及自本裁定送達之翌日起至清償日止，加給
    按週年利率百分之五計算之利息。
八、相對人黃朝平、李郁芙、黃翠娟應分別給付聲請人之訴訟費
    用額確定為新臺幣伍拾肆元，及自本裁定送達之翌日起至清
    償日止，加給按週年利率百分之五計算之利息。
九、相對人黃國香、李宜潔、李韋霆、李冠鋐應分別 給付聲請
    人之訴訟費用額確定為新臺幣參拾捌元，及自本裁定送達之
    翌日起至清償日止，加給按週年利率百分之五計算之利息。
十、相對人張鈺靜即張辰湘、張秀雯、張俊一應分別給付聲請人
    之訴訟費用額確定為新臺幣壹拾捌元，及自本裁定送達之翌
    日起至清償日止，加給按週年利率百分之五計算之利息。
      理  由
一、按法院未於訴訟費用之裁判確定其費用額者，第一審受訴法
    院於該裁判有執行力後，應依聲請以裁定確定之。聲請確定
    訴訟費用額者，應提出費用計算書、交付他造之計算書繕本
    或影本及釋明費用額之證書。依第1項確定之訴訟費用額，
    應於裁定送達之翌日起，加給按法定利率計算之利息；家事
    訴訟事件，除本法另有規定者外，準用民事訴訟法之規定，
    民事訴訟法第91條及家事事件法第51條分別定有明文。
二、查聲請人與相對人間分割遺產事件，業經本院110年度家繼
    字第38號判決確定，其訴訟費用應由兩造依附表二所示比例
    負擔。經本院職權調閱上開民事卷宗審查後，原審訴訟費用
    確定如附表一所示，共為新臺幣（下同）10,300元，是相對
    人各別應負擔之訴訟費用額確定如附表二所示，並命相對人
    各加給自本裁定送達翌日起按法定利率計算之利息。
三、依家事事件法第51條、民事訴訟法第91條規定裁定如主文。
中　　華　　民　　國　　111 　年　　10　　月　　25　　日
                    家事法庭 司法事務官　盧妙宜
以上正本係照原本作成。
如不服本裁定，應於裁定送達後10日內以書狀向本院提出異議。
中　　華　　民　　國　　111 　年　　10　　月　　25　　日
                                 書記官　陳品均
附表一：（單位：新臺幣：元、四捨五入)
項       目 金額 備註 第一審裁判費 9,360 聲請人預納 地政謄本規費 120 聲請人預納 戶政謄本規費 720 聲請人預納 郵政資料查詢費 100 聲請人預納 合      計 10,300  
　　　
附表二：
壹、關於被繼承人方之武部分：　
編號 繼承人 應繼分 應負擔訴訟費用額 1 方子珵 1/3 7,648元×1/3=2,549 2 方國榮 1/3 7,648元×1/3=2,549 3 方美珍 1/3 7,648元×1/3=2,549 一、訴訟標的價額：855,884元 二、方之武部分未包含提存金之遺產金額：1,906,564元 三、上開遺產金額方子珵之應繼分部分：     1,906,564÷3=635,521元 四、上開遺產金額方子珵應繼分部分之訴訟費用額：     10,300元×635521/855884=7,648元    

貳、關於被繼承人李再丁部分：　　
編號 繼承人 應繼分 應負擔訴訟費用額 1 方子珵 4/63 2652×4/63=168 2 李美英 1/21 2652×1/21=126 3 李信正 1/21 2652×1/21=126 4 方國榮 4/63 2652×4/63=168 5 方美珍 4/63 2652×4/63=168 6 李琴 2/7 2652×2/7=758 7 李世龍 2/35 2652×2/35=152 8 李秀美 2/35 2652×2/35=152 9 李美珠 2/35 2652×2/35=152 10 李美華 2/35 2652×2/35=152 11 黃蕭市 1/245 2652×1/245=11 12 黃伙明 1/245 2652×1/245=11 13 黃建利 1/245 2652×1/245=11 14 陳志毓 1/735 2652×1/735=4 15 陳冠文 1/735 2652×1/735=4 16 陳冠霖 1/735 2652×1/735=4 17 黃惠珠 1/245 2652×1/245=11 18 黃許未 1/196 2652×1/196=14 19 黃信隆 1/196 2652×1/196=14 20 黃常鑫 1/196 2652×1/196=14 21 黃三郎 1/196 2652×1/196=14 22 黃朝平 1/49 2652×1/49=54 23 李郁芙 1/49 2652×1/49=54 24 黃翠娟 1/49 2652×1/49=54 25 李宜潔 1/70 2652×1/70=38 26 李韋霆 1/70 2652×1/70=38 27 李冠鋐 1/70 2652×1/70=38 28 黃國香 1/70 2652×1/70=38 29 張瑞芳 1/196 2652×1/196=14 30 張坤永 1/196 2652×1/196=14 31 張秀珍 1/196 2652×1/196=14 32 張秀枝 1/196 2652×1/196=14 33 張秀雯 1/147 2652×1/147=18 34 張俊一 1/147 2652×1/147=18 35 張鈺靜即張辰湘 1/147 2652×1/147=18 一、李再丁所遺提存金部分之訴訟費用額：     10,300元-7,648元=2,652元 二、方國榮、芳美珍應負擔之訴訟費用額分別為：      2,549元＋168元=2,717元